臺灣桃園地方法院民事小額判決
111年度壢保險小字第291號
原      告  富邦產物保險股份有限公司

法定代理人  賴榮崇  
訴訟代理人  何正偉  
            潘炳煌  
            楊育昇  
被      告  曾逸蓁  
訴訟代理人  劉宏絃  
上列當事人間請求損害賠償事件，本院於民國111年9月27日言詞
辯論終結，判決如下：
    主    文
原告之訴駁回。
訴訟費用新臺幣1,000元由原告負擔。
　　事實及理由要領
一、原告主張：被告於民國109年9月3日16時35分許，駕駛車牌
    號碼000-0000號自用小客車（下稱被告車輛），行經苗栗縣
    三義鄉車亭休息站停車場時，因倒車不慎，擦撞訴外人彭柏
    霖駕駛訴外人詹靜怡所有、原告承保車牌號碼000-0000號自
    用小客車（下稱系爭車輛），造成系爭車輛受損，原告因此
    支出修理費用新臺幣（下同）29,728元，原告已依保險契約
    賠付被保險人，為此，爰依侵權行為損害賠償及保險代位之
    法律關係提起本件訴訟等語。並聲明：被告應給付原告29,7
    28元，及自起訴狀繕本送達翌日起至清償日止，按年息5 ％
    計算之利息。
二、被告則以：事故當下被告未移動車輛，後方有可供車輛會車
    可過之距離，彭柏霖移動車輛時因萊爾富便利商店門口有台
    車輛，才會導致系爭車輛向左偏向碰撞被告車輛，原告提出
    之資料無法證明被告有何過失等語，資以抗辯。並聲明：如
    主文第1項所示。
三、按當事人主張有利於己之事實者，就其事實有舉證之責任，
    民事訴訟法第277條前段有明文規定。民事訴訟如係由原告
    主張權利者，應先由原告負舉證之責，若原告先不能舉證，
    以證實自己主張之事實為真實，則被告就其抗辯事實即令不
    能舉證，或其所舉證據尚有疵累，亦應駁回原告之請求（最
    高法院17年上字第917號判例意旨參照）。復按因故意或過
    失，不法侵害他人之權利者，負損害賠償責任；汽車、機車
    或其他非依軌道行駛之動力車輛，在使用中加損害於他人者
    ，駕駛人應賠償因此所生之損害，民法第184條第1項前段及
    第191條之2前段分別定有明文。是以，侵權行為損害賠償請
    求權之發生，以有故意或過失不法侵害他人之權利為成立要
    件，若行為人之行為無故意或過失，即無賠償之可言。申言
    之，侵權行為之成立，應具備加害行為、侵害權利、行為不
    法、致生損害、相當因果關係、行為人具責任能力及行為人
    須有故意或過失等要件，若任一要件有所欠缺，即無侵權行
    為責任之可言，且原告應就上開要件負舉證責任。
四、原告主張被告有倒車不慎之過失，而與系爭車輛發生碰撞等
    語，固提出苗栗分局龍騰派出所（非屬道路）交通事故當事
    人登記資料、車主駕照、汽車理賠申請書、估價單、車損照
    片、發票等件附卷為憑，然前開資料至多僅能證明系爭車輛
    受損之情形，無從證明被告具有倒車不慎之過失一節，復經
    本院向苗栗縣政府警察局三義分局調閱本件交通事故卷宗資
    料，參警員之職務報告亦載因事故地點非道路範圍警方只登
    記該案件發生可申請理賠等語，可見警方並未製作車禍案件
    資料，無法判斷事故發生經過與雙方肇事責任歸屬，且查本
    件無現場監視器或行車紀錄器資料可供本院釐清肇事過程，
    是依全案卷證資料，僅可認定本件被告車輛與系爭車輛發生
    碰撞，惟證據不足以認定系爭車輛之受損係被告造成，則原
    告主張被告應負侵權行為損害賠償責任，即屬無據，無從准
    許。
中　　華　　民　　國　　111 　年　　10　　月　　26　　日
                  中壢簡易庭      法  官  張得莉
以上為正本係照原本作成。
如不服本判決，應於送達後20日內，向本院提出上訴狀並表明上
訴理由，如於本判決宣示後送達前提起上訴者，應於判決送達後
20日內補提上訴理由書（須附繕本）。
如委任律師提起上訴者，應一併繳納上訴審裁判費。
中　　華　　民　　國　　111 　年　　10　　月　　26　　日
                                  書記官  鄭涵勻